【裁判字號】    99,上訴,698
【裁判日期】    990921
【裁判案由】    擄人勒贖
【裁判全文】
臺灣高等法院臺南分院刑事判決         99年度上訴字第698號
上  訴  人
即  被  告  丁○○
選任辯護人  張仁懷律師(扶助律師)
上  訴  人
即  被  告  乙○○
選任辯護人  張文嘉律師(扶助律師)
上列上訴人即被告因擄人勒贖案件，不服臺灣臺南地方法院99年
度重訴字第7號中華民國99年5月27日第一審判決（起訴案號：臺
灣臺南地方法院檢察署99年度營偵字第350號），提起上訴，本
院判決如下：
    主  文
原判決關於丁○○、乙○○部分均撤銷。
丁○○共同意圖勒贖而擄人，累犯，處有期徒刑柒年拾月。扣案
電擊棒壹枝、勒贖字條壹紙、NOKIA牌行動電話壹支（含門號0
000000000號SIM卡）均沒收。
乙○○共同意圖勒贖而擄人，處有期徒刑伍年陸月。扣案電擊棒
壹枝、勒贖字條壹紙、NOKIA牌行動電話壹支（含門號0000
000000號SIM卡）均沒收。
    事  實
一、丁○○前因妨害風化罪，於民國97年12月18日，經判處有期
    徒刑5月確定，於98年8月3日易科罰金執行完畢。猶不知悔
    改，因自覺常遭丙○○父母辱罵而心生不滿，且知悉丙○○
    家境寬裕，竟起歹念，於99年2月8日上午11時許，在其位於
    嘉義縣六腳鄉竹本村竹子腳7號之住處，向乙○○提議綁架
    丙○○而勒贖財物，並要求乙○○另行招募友人林則言、黃
    彥達(此二人均經原審判處有期徒刑五年確定)加入，而許以
    事成後每人約新臺幣（下同）20萬元之酬金，經乙○○同意
    並邀集林則言、黃彥達加入後，其等四人即共同基於意圖取
    贖而擄人之犯意聯絡，先於同日下午2時30分許，由丁○○
    駕駛向不知情之友人何嘉驥所借用車號2W-1596號之自小客
    車(休旅車)，搭載乙○○、林則言，前往嘉義縣中埔鄉國道
    三號中埔交流道下搭載黃彥達，途經嘉義縣朴子市，由丁○○出資6500元予乙○○下車購買電擊棒一枝，作為強押丙○○之工具，繼而為如下擄人勒贖行為:
(一)同日(8日)下午4時許，丁○○利用丙○○前往臺南縣東山鄉
    送交客戶所訂購種子之機會，由乙○○以丁○○所使用之NO
    KIA牌門號0000000000號行動電話，以不顯示來電之方式撥
    打電話予丙○○，佯稱欲向其購買種子，約定於同日下午4
    時30分許，在臺南縣白河鎮國道三號白河交流道下碰面。
    同日下午4時10分許，丁○○、乙○○、林則言、黃彥達四
    人，依約抵達白河交流道下後，即由乙○○持丁○○前開行
    動電話，連續三次以不顯示來電方式撥打丙○○電話，催促
    其前來會合。雙方會合後，由丁○○駕車在前引導，並要求
    丙○○駕駛其車號7766-UD號自小客車在後尾隨，丁○○遂
    於臺南縣白河鎮、東山鄉一帶遶行，以尋找人跡罕至之處擄
    人，丙○○心覺有異，先以電話告知其母親(起訴書及原審
    判決均誤載為配偶)甲○○跟隨之2W-1596號車號，並一度折
    回白河交流道。惟經丁○○等人以電話再召回，行駛至白河
    鎮及東山鄉交界之青葉橋下撫頭將軍廟前，因見該處有人聚
    集，乃未下手，丁○○即命乙○○改搭丙○○駕駛之車輛。
(二)同日(8日)下午4時45分許，渠等行駛至白河鎮白河里青葉橋
    下產業道路（臺電白6高幹右4電桿旁），丁○○等見四下無
    人乃停車，由乙○○、黃彥達下車佯裝要看種子，林則言趁
    丙○○未注意之際，持電擊棒自背後電擊丙○○，丙○○回
    身反抗，並欲奪下電擊棒，致電擊棒掉落地面，丙○○、林
    則言為搶得電擊棒均倒地，丙○○旋遭乙○○、林則言制伏
    ，丙○○仍欲掙扎，乙○○、林則言即告以：乖乖配合，我
    們不會傷害你等語。丙○○因對方人多，僅能無奈配合，旋
    由林則言、乙○○、黃彥達將丙○○推入其車號7766－UD號
    自小客車後座，林則言、黃彥達分坐兩側，上車後黃彥達抓
    住丙○○雙手，由林則言以膠帶綑綁丙○○雙手，並以口罩
    及膠帶蒙住其雙眼後，乙○○再駕駛丙○○之自小客車尾隨
    丁○○。於同日下午6時許，渠等返回丁○○在嘉義縣六腳
    鄉之住處後，即將丙○○帶至倉庫內，由丁○○提供繩子及
    膠帶，指示乙○○以膠帶及繩子將丙○○上半身及雙手與鐵
    椅子綑在一起，另指示黃彥達以繩子將丙○○雙腳與鐵椅子
    腳綑綁一起。之後，丁○○先駕駛其所有2J-1111自小客車
    送黃彥達至朴子市嘉義客運搭車離去後，丁○○旋返回前開
    住處，駕駛其所有2J-1111自小客車，另由林則言駕駛丙○○之車號7766-UD號自小客車，同往國道三號白河交流道下
    ，將丙○○之車號7766-UD號自小客車棄置該處。其間，丁○○並進入該車擦拭，避免留下指紋，復將其在自己車內書
    寫內容為「2000萬一毛不少，你兒子我替他放血，如報警，
    我就不理他，血流完就死，救人要早，太晚血流光」之勒贖
    字條，連同丙○○之手機放置在丙○○之車號7766─UD號自
    小客車駕駛座上。隨後，丁○○即駕駛其所有2J-1111自小
    客車搭載林則言離開該處，前往乙○○住處。
(三)翌日(9日)凌晨0時8分許，林則言在乙○○家中，以丁○○
    0000000000號行動電話未顯示來電方式，撥打丙○○家中05
    -379***5號電話，告知丙○○家屬車輛棄置於白河交流道附
    近。丁○○並陪同丙○○家屬至白河交流道下將丙○○之自
    小客車開回嘉義。同日(9日)上午5、6時許，丁○○電話通
    知乙○○及林則言至其上開住處，交代乙○○、林則言以其
    自98年初起即向不知情友人陳耀宗借用之車號BZ－8812號自
    小客貨車（福斯T4 廂型車），將丙○○載至嘉義縣各地遶
    行，並以公用電話撥打丙○○父親所使用之門號0933***019
    號行動電話，向其家屬恐嚇及要求支付贖金，於中午前後待
    其指示再行釋放丙○○，並交付1500元予乙○○，供作汽車
    加油費用。乙○○與林則言即將丙○○押上車號BZ－8812號
    自小客貨車座位後方置物空間，駕駛該車外出，於同日上午
    8時許，至嘉義縣中埔鄉會合黃彥達後，改黃彥達駕駛，並
    依丁○○之指示，於同日上午8時58分許，在中埔鄉○○村
    ○○路4號「玉珍平價中心」前公用電話，黃彥達在車上負
    責看管丙○○，乙○○撥號後由林則言向接電話之男子稱：
    「你家很熱鬧，你敢去報警」等語，即掛上電話。於同日上
    午9時57分許，再至朴子市配天宮第2香客大樓餐廳外撥打電
    話，惟接通後並未有人接聽。於同日上午10時3分及4分許，
    再轉至朴子市○○路391號「小明幼稚園」前公用電話，撥
    打二通電話，均由丙○○母親接聽，林則言向其稱：「在東
    山交流道有1包你兒子的東西」及「叫你家司機大胖單獨前
    來送錢」等語，即掛斷電話。復於同日10時21分許，於嘉義
    縣東石鄉鰲鼓村51號前公用電話，由林則言向接聽電話之甲○○稱：「你們已經報警了，沒什麼好說的」等語，即掛斷
    電話。
(四)嗣因丁○○自當日上午6時20分許，經警通知至嘉義縣警察
    局朴子分局接受調查，乙○○等人無法與丁○○取得聯絡，
    不敢將丙○○釋放，至同日下午3時許，丁○○離開分局後
    ，始聯絡乙○○等人，於同日下午3時15分許，將丙○○載
    至嘉義縣義竹鄉朴南290高桿分15南分13地段旁產業道路，
    未取贖而釋放。
二、案經臺南縣警察局白河分局報告臺灣臺南地方法院檢察署檢
    察官偵查起訴。
    理  由
壹、程序方面：
    按被告以外之人於審判外之陳述，雖不符刑事訴訟法第159
    條之1至第159條之4之規定，而經當事人於審判程序同意作
    為證據，法院審酌該言詞陳述或書面陳述作成時之情況，認
    為適當者，亦得為證據。刑事訴訟法第159條之5第1項定有
    明文。本件被告丁○○、乙○○及其辯護人對本院卷內據有
    傳聞性質之證據資料，業於原審均表示同意有證據能力，復
    於本院亦未再爭執其證據能力（見原審卷第49、128頁，本
    院卷第37頁），經本院審酌卷證作成之情況，並無程序違法
    或有何意思不自由情形，而認為適當，故認均具有證據能力
    。
貳、實體方面：
一、前揭事實迭據被告丁○○、乙○○二人於警詢、偵訊、原審
    及本院均自白不諱，核與原審共同被告黃彥達、林則言及證
    人即被害人丙○○、丙○○之母甲○○、何嘉驥、陳耀宗等
    人，分別於警詢、偵訊及原審供證述情節相符。並有被告丁○○所使用門號0000000000號行動電話於99年2月8、9日之
    通聯紀錄附基地台位置在卷可參（見警卷第106至134頁）、
    丙○○之父親陳明雄使用之門號0933***019號行動電話於99
    年2月8、9日之通聯，其中有來自上開丁○○之0000000000
    號行動電話及公用電話多次受話之紀錄（見警卷第237至242
    頁）。另有書寫【2000萬一毛不少，你兒子我替他放血，如
    報警，我就不理他，血流完就死，救人要早，太晚血流光】
    之勒贖字條1紙、丁○○之NOKIA牌行動電話（含0000000000
     號SIM卡）及電擊棒1枝等扣案可稽。此外，尚有現場蒐證
    照片及路口監視器畫面翻拍照片共51張附卷可證。由上開證
    據顯示，被告等之自白與事實相符，足為可取。本件事證已
    臻明確，被告等之犯行可資認定。
二、另按共同正犯之成立，祇須具有犯意之聯絡，行為之分擔，
    既不問犯罪動機起於何人，亦不必每一階段犯行，均經參與
    。且共同實行犯罪行為之人，在合同意思範圍內，各自分擔
    犯罪行為之一部，相互利用他人之行為，以達其犯罪之目的
    者，即應對於全部所發生之結果，共同負責。共同正犯間，
    非僅就其自己實行之行為負其責任，並在犯意聯絡之範圍內
    ，對於他共同正犯所實行之行為，亦應共同負責。又共同正
    犯不限於事前有協議，即僅於行為當時有共同犯意之聯絡者
    亦屬之，且表示之方法，不以明示通謀為必要，即相互間有
    默示之合致亦無不可(最高法院34年上字第862號判例，97年
    度台上字第2517號判決參照)。本件被告乙○○雖於警偵及
    本院曾另辯稱:「丁○○說我們要看顧的人他父親要選理事
    ，要表演一場『空氣場』給人看，事成後要給我們每人新台
    幣2、30萬元。」、「(丁○○找你綁架丙○○怎麼說？) 丙○○的爸爸要選公會理事長，要演一場空氣場，說缺錢，錢
    都是被害人媽媽在掌握，他要配合【丙○○的爸爸跟他媽媽
    要錢】，事成會給我們每個人20萬元紅包。」「伊只知道要
    抓人演戲，不知有紙條的事」(見他字616號卷第43頁，偵字
    2591號卷第39頁，本院卷第63頁反面)云云。然查:
 1、訊據被告丁○○於99年2月10日警詢、偵訊固供稱:「本案是
    由我主導的，我是要他們三人參加，所以才故意這樣說的。
    我有答應事成後要給乙○○一筆錢，但沒說給多少」(見他
    字616號卷第30頁)；「我跟乙○○說我要演戲【嚇丙○○的
    父母親】，事成之後我會給你一點錢，但沒說20萬元，20萬
    元是乙○○跟他們二個(指共同被告林則言、黃彥達)說的。
    (問:丙○○父親有參與這一次綁架的策劃、計畫？)沒有」
    等語(見偵字第2591號卷第46-47頁)，然與被告乙○○前開
    所辯，就渠等演戲之目的，究係要幫被害人丙○○之父親要
    錢，或係要嚇丙○○之父母一節，已有出入。且渠等稱被害
    人父親僅因要向其母親要錢，竟不顧其子生命身體安全，而
    找他人擄押自己兒子以取款得財之詞，亦顯悖離常情。
 2、況被告丁○○另於99年2月10日偵訊乃供稱:「99年2月8日上
    午11時在我家，我跟瑋瑋(指被告乙○○)講我想去押人，要
    演戲嚇嚇他家裡的人。因為丙○○他家人，有事情沒辦法時
    講話就酸溜溜的。8日早上我不舒服去他家，...他爸爸回來
    時就一直酸我說沒有用，又找我去他家跟對方理論，路上講
    話又酸我，我就很氣。」等語(見他字616號卷第110頁)；另
    於99年2月23日警詢亦供稱:「99年2月7日晚上24時左右，在
    乙○○家中談論，埋怨丙○○父母親常常辱罵我，讓我感到
    像狗一樣不受尊重，【乙○○聽完後自行表示要替我出氣】
    ，我回應不用。隔日(2月8日)上午7時左右，我又前往丙○○所經營泰順種子行找某人父母親泡茶，又遭他父母罵我沒
    路用，我很生氣回家後，於上午10時左右，又打電話給乙○○約他到我家，就提議要押走丙○○，要嚇他父母，乙○○
    就附和同意我的提議...，並由乙○○負責找人(林則言、黃
    彥達)參與，我就告訴乙○○說這口氣替我出完後，我會包
    紅包給你們。」等語(見偵字2591號卷第13- 14頁)。是被告
    丁○○乃因懷怨遭被害人父母辱罵，且貪圖不法錢財，而邀
    集被告乙○○共同意圖勒贖而擄人，應堪認定。
 3、至被告乙○○部分，殊不論其犯罪動機係單純為被告丁○○
    出氣，或係因相信被告丁○○所言為丙○○父親要錢，而參
    與本件犯行，然衡諸其迭於警偵、原審均供稱:被告丁○○
    說事後會給他們每人20萬元等語；及被告等乃以電擊棒電擊
    及毆打被害人，而將被害人強押上車後，復以膠帶纏繞被害
    人臉部、眼部、雙手，再將被害人載至丁○○住處倉庫，以
    膠帶、繩子將被害人手腳綑綁在鐵椅上，繼由丁○○書寫前
    開勒贖紙條放在被害人車上，乙○○、林則言等人再依丁○○指示，打電話向被害人家屬恐嚇及要求送錢等情。顯見，
    被告乙○○主觀上確有勒贖之意圖；客觀上亦已完成擄人及
    勒贖之行為。是其所辯上語，僅係其就犯罪動機所為避重就
    輕之辯解之詞，揆諸前開判例判決說明，並無礙其與被告丁○○等人共同擄人勒贖犯行之成立。
 4、另被告丁○○雖於99年2月10日警詢曾辯稱:不知道前開內容
    為「2000萬一毛不少，你兒子我替他放血，如報警，我就不
    理他，血流完就死，救人要早，太晚血流光」之勒贖字條，
    是誰放的云云(見他字第616號卷第31頁)；然其嗣於99年2月
    23日警詢、偵訊、原審及本院，就該紙條為其書寫後放在被
    害人車上之情，均供認不諱(見偵字2591號卷第15、22頁，
    原審卷第129頁反面，本院卷第54頁反面)；參據共同被告林
    則言於警詢供稱:「被害人車上的字條是『哥仔』(指被告丁○○)所寫的」等語(見他字第616號卷第65頁)。是被害人車
    內所留前開勒贖字條，應係被告丁○○所書寫置放之情，亦
    堪認定。又此部分勒贖字條雖係由被告丁○○所書寫置放，
    然衡諸被告乙○○與原審共同被告林則言二人，亦有依丁○○指示，打電話向被害人家屬恐嚇及要求送錢等情，足見被
    告乙○○與被告丁○○已有共同勒贖之犯意聯絡，揆諸前開
    判例判決意旨，自不能僅因被告乙○○未分擔書寫置放前開
    勒贖字條行為，即認被告乙○○並無勒贖之意圖。
三、綜上所述，本件事證已甚明確，被告二人意圖勒贖而擄人之
    犯行，均堪認定，應予依法論科。
四、按刑法上所稱擄人勒贖，係在【主觀上具有勒贖之不法意圖
    】，【客觀上以強暴、脅迫或詐術、恐嚇或其他不正方法使
    被害人離開其原來處所而將其移置於自己實力支配之下，而
    令被擄者之親友提供金錢或其他財物以贖取被擄者之生命或
    身體自由】，因此在手段行為上具有妨害自由之本質，但在
    目的行為上，則具有恐嚇行為之本質；又按擄人勒贖罪之行
    為人，主觀上則具有【勒贖】之不法意圖，至於行為人勒索
    財物之對象，並不以被擄人為限，即向被害人或其關係人勒
    索財物，均得以該罪論處，此分別有最高法院91年度臺上字
    第6480號、93年度臺上字第2859號判決意旨可考。核被告丁○○、乙○○二人所為，均係犯刑法第347條第1項之意圖勒
    贖而擄人罪。被告丁○○、乙○○與原審共同被告林則言及
    黃彥達四人，就上開擄人勒贖犯行有犯意聯絡及行為分擔，
    均為共同正犯。又被告等人於擄人後未經取贖而釋放被害人
    丙○○，應依法減輕其刑。再被告丁○○前因妨害風化罪，
    於97年12月18日，判處有期徒刑5月確定，於98年8月3日易
    科罰金執行完畢，有臺灣高等法院被告前案紀錄表附卷可憑
    ，其於刑之執行完畢後5年內故意再犯本件有期徒刑以上之
    罪，為累犯，應依法加重其刑(其中法定刑為死刑、無期徒
    刑部分，依法不得加重) ，並先加後減之。
五、原審判決以被告二人罪證明確，因予依法論科，固非無見。
    惟查:
(一)原審判決犯罪事實欄一第11至14行記載:「...約定於同日下
    午4時30分許，在台南縣白河鎮國道三號白河交流道碰面。
    雙方約定後，丁○○即向不知情之友人何嘉驥借用車號2W-1
    596號自小客車作為犯案工具」，似認被告等係於案發當日
    (98年2月8日)下午4時30分許，經與被害人約定碰面後，才
    向友人借用何嘉驥借用前開車號2W-1596號自小客車作為犯
    案工具。然原判決事實欄一第14、15行卻又認定:「同日下
    午2時30分許，丁○○駕駛2W-1596號自小客車搭載乙○○、
    林則言...」，顯然矛盾。
(二)原判決第3頁第13至19行記載:「於同日下午6時許，返回丁○○在嘉義縣六腳鄉之住處。...事畢後，乙○○、黃彥達
    、林則言先行離去丁○○住處，丁○○則假意前往丙○○住
    處關心」；然同頁第19至22行卻又接著論述:「於當日晚上8
    、9時許返家後，丁○○先與林則言前去返還2W-1596號自小
    客車，...另由林則言駕駛丙○○之車號7766─UD號自小客
    車前往國道三號白河交流道下。」，則原審共同被告林則言
    既於事畢後已先行離去丁○○住處，又如何陪同被告丁○○
    前去返還2W-1596號自小客車？原審判決事實就此部分認定
    ，亦有矛盾。
(三)另按刑罰之量定，固屬法院自由裁量之職權行使，惟刑事審
    判之量刑，旨在實現刑罰權之分配的正義，故法院對科刑判
    決之被告量刑，應符合罪刑相當原則，使輕重得宜，罰當其
    罪，以契合人民之法律感情，此所以刑法第57條明定科刑時
    應審酌一切情狀，尤應注意該條所列各款情形，以為科刑輕
    重之標準，而判決於科刑之理由，如未說明各該事項之具體
    情形，其量刑是否妥適無從據以斷定，自有判決理由未備之
    違法。又如何量定其刑，固屬實體法上賦予法院得為自由裁
    量之事項，但此項裁量權之行使，並非得以任意或自由為之
    ，仍應受一般法律原則之拘束，即必須符合所適用法律授權
    之目的，並受法律秩序之理念、法律感情及慣例等所規範。
    若違反比例原則、平等原則時，得認係濫用裁量權而為違法
    (最高法院著有95年度台上字第1779號判決、91年度台上字
    第5295號判決意旨參照)。查本件被告丁○○、乙○○等共
    同意圖勒贖而擄人，對被害人行動自由及財產及社會秩序危
    害固然甚大，然於擄人過程中，雖有以電擊棒物品壓制及以
    膠帶繩子等物綑綁被害人，然並未對被害人再為施暴傷害，
    且未經取贖即釋放被害人，手段尚稱平和，且被告乙○○並
    無前科，檢察官原亦僅就被告乙○○求刑有期徒刑五年，另
    就被告丁○○求刑有期徒刑八年(原審公訴檢察官變更求刑
    有期徒刑十一年，見原審卷第153頁)。原判決未詳予審酌被
    告二人之前科素行及檢察官求刑情形，而就被告丁○○量處
    有期徒刑九年，就被告乙○○量處有期徒刑六年，顯然過重
    。從而，被告二人上訴指摘原判決量刑過重，為有理由，且
    原判決事實認定既有如上可議之處，原判決關於被告丁○○
    及乙○○部分，自屬無法維持，應由本院撤銷改判之。
(四)又被害人丙○○之配偶為「陳淑芬」，被害人丙○○於被擄
    前，乃與陳淑芬聯絡告知:其在跟一部2W-1596號自小客車很
    奇怪，要陳淑芬將車牌號碼記起來等語，業經證人即被害人
    丙○○陳明在卷(見他自616號卷第82頁)；而「甲○○」為
    被害人丙○○之母，案發當日下午4時36分許，甲○○與丙○○有連絡，丙○○告訴甲○○，其要去一處未曾去過地方
    ，並要甲○○跟著一部2W-1596號三菱銀色車輛等情，亦經
    證人即被害人丙○○之母甲○○陳明在卷(見警卷第86頁)，
    起訴書及原審判決均將甲○○誤載為被害人丙○○之配偶(
    見起訴書第2頁倒數第6行，原審判決書第2頁倒數第4行、第
    5頁第14行），附此敘明。
六、爰審酌被告丁○○有竊盜、妨害風化等前科紀錄，素行欠佳
    ；被告乙○○無前科紀錄(有台灣高等法院被告前案記錄表
    在卷可參)，素行尚可，彼二人均年輕力壯，不思以正當工
    作賺取生活所需，竟擄人以勒贖鉅款，犯罪動機不良，造成
    被害人及其家屬精神及心理深度恐懼及不安，對國民生活秩
    序與社會治安之危害甚鉅，惡性重大。惟念及渠等擄人後並
    未施暴傷害凌虐被害人，未經取贖即釋放被害人，丁○○為
    首謀，先向乙○○提議後，再由乙○○邀同原審共同被告林
    則言、黃彥達等人參與犯行，彼二人犯後均已坦承犯行，頗
    具悔意，及丁○○為高中畢業、乙○○為高職畢業之智識程
    度等一切情狀，分別量處如主文第二、三項所示之刑。
七、至扣案之恐嚇紙條、NOKIA牌行動電話1支（含門號00000000
    00號SIM卡）、電擊棒1枝等物為被告丁○○所有供本件犯罪
    所用之工具，基於共同犯罪行為，應由共犯各負全部責任之
    理論，故依刑法第38條第2款規定，於主文第二、三項下均
    宣告沒收之。
據上論斷，應依刑事訴訟法第369條第1項前段、第364條、第299
條第1項前段，刑法第28條、第347條第1項、第5項前段、第38條
第1項第2款，判決如主文。
本案經檢察官許美女到庭執行職務。
中    華    民    國    99    年    9     月    21    日
                  刑事第六庭    審判長法  官  董武全
                                      法  官  孫玉文
                                      法  官  賴純慧
以上正本證明與原本無異。
如不服本判決應於收受送達後10日內向本院提出上訴書狀，其未
敘述上訴理由者，並得於提起上訴後10日內向本院補提理由書（
均須按他造當事人之人數附繕本）「切勿逕送上級法院」。
                                      書記官  林宛妮
中    華    民    國    99    年    9     月    21    日
附錄本案論罪科刑法條全文：
中華民國刑法第347條：
意圖勒贖而擄人者，處死刑、無期徒刑或7年以上有期徒刑。
因而致人於死者，處死刑、無期徒刑或12年以上有期徒刑；致重
傷者，處死刑、無期徒刑或10年以上有期徒刑。
第1項之未遂犯罰之。
預備犯第1項之罪者，處2年以下有期徒刑。
犯第1項之罪，未經取贖而釋放被害人者，減輕其刑；取贖後而
釋放被害人者，得減輕其刑。

司法院資訊處製作；財團法人民間司法改革基金會備份。
